【裁判字號】    97,易,3412
【裁判日期】    970926
【裁判案由】    竊盜
【裁判全文】
臺灣臺中地方法院刑事判決              97年度易字第3412號
公  訴  人  臺灣臺中地方法院檢察署檢察官
被      告  乙○○
                    （另案在臺灣臺中監獄執行中）
            甲○○
            丙○○
上列被告等因竊盜案件，經檢察官提起公訴（96年度偵字第2703
0號），本院判決如下：
    主    文
乙○○結夥三人以上竊盜，累犯，處有期徒刑壹年貳月。
甲○○結夥三人以上竊盜，累犯，處有期徒刑拾月。
丙○○結夥三人以上竊盜，累犯，處有期徒刑捌月。
    犯罪事實
一、乙○○前因犯竊盜、贓物及搶奪案件，經本院先後以92年度
    易字第2400號、92年度豐簡字第467號及93年度訴字第1939
    號，分別判處有期徒刑7月、4月及9月，嗣定其應執行有期
    徒刑1年6月確定，於94年6月3日因縮短刑期獲准假釋，於94
    年9月5日假釋期滿以執行完畢論；又因犯施用毒品及竊盜案
    件，經本院先後以94年度訴字第3090號、95年度易字第304
    號、95年度訴字第3506號，分別判處有期徒刑11月、1年、1
    年，嗣定其應執行有期徒刑2年7月確定，再經本院以96年度
    聲減字第623號裁定減為有期徒刑5月又15日、6月、6月，應
    執行有期徒刑1年3月又15日確定，甫於96年7月16日執行完
    畢出監。甲○○曾因犯施用毒品案件，經本院以92年度易字
    第971號判處有期徒刑8月確定，於93年8月31日執行完畢。
    丙○○前因犯竊盜罪，經本院以95年度易字第173號判處有
    期徒刑5月，業於95年10月1日因縮短刑期執行完畢。
二、乙○○於96年9月25日上午某時，因見丁○○停放在臺中縣
    東勢鎮○○街353號前之車牌號碼PH-3557號自小客車（該車
    為蕭蕙菁所有，丁○○使用）之鑰匙插在車門鑰匙孔上未拔
    ，乃致電丙○○提議下手行竊，丙○○應允後，並騎乘機車
    搭載友人甲○○前往與乙○○會合，三人即共同基於意圖為
    自己不法所有之犯意聯絡，趁四下無人之際，分工由乙○○
    、丙○○在旁把風，而由甲○○進入上開自小客車內，以上
    開鑰匙插入電門鎖發動該車後，駕駛上開自小客車離開現場
    ，乙○○與丙○○則騎乘機車尾隨於上開自小客車後方，而
    共同竊取上開自小客車及其內財物（車內有公事包一只，內
    裝有證件、支票、提款卡、信用卡等物品，另有數位相機一
    台及ACER廠牌之筆記型電腦一部）得逞。嗣甲○○將所竊得
    之上開自小客車駛至位於臺中縣東勢鎮福隆里附近之第三公
    墓停車場內，並與騎乘機車尾隨於上開自小客車後方抵達上
    開停車場之乙○○、丙○○會合後，即由甲○○、乙○○將
    上開自小客車內之筆記型電腦一台取出，甲○○另將上開自
    小客車內之公事包一只取出，而將上開自小客車棄置於上開
    停車場內，三人隨即離去。乙○○旋將上開筆記型電腦以新
    臺幣（下同）3,000元之代價，出售予不知情之葉俊傑（另
    經臺灣臺中地方法院檢察署檢察官為不起訴處分），所得款
    項則由三人朋分花用殆盡，甲○○則因認公事包內物品無用
    ，而將該公事包及其內物品丟棄於不詳處所。嗣經丁○○報
    警處理，經警循線追查後，始悉上情。
三、案經臺中縣警察局東勢分局報請臺灣臺中地方法院檢察署檢
    察官偵查起訴。
    理    由
一、證據能力之說明：
    按被告以外之人於審判外之陳述雖不符刑事訴訟法第159條
    之1至之4等規定，而經當事人於審判程序同意作為證據，法
    院審酌該言詞陳述或書面陳述作成時之情況，認為適當者，
    亦得為證據；當事人、代理人或辯護人於法院調查證據時，
    知有刑事訴訟法第159條第1項不得為證據之情形，而未於言
    詞辯論終結前聲明異議者，視為有前項之同意，同法第159
    條之5定有明文；該條立法意旨在於傳聞證據未經當事人之
    反對詰問予以核實，原則上先予排除；惟若當事人已放棄反
    對詰問權，於審判程序中表明同意該等傳聞證據可作為證據
    ；或於言詞辯論終結前未聲明異議，基於尊重當事人對傳聞
    證據之處分權，及證據資料愈豐富，愈有助於真實發見之理
    念，且強化言詞辯論主義，使訴訟程序得以順暢進行，該等
    傳聞證據亦均具有證據能力。查下列經本院於審理時踐行調
    查證據程序並爰引作為本案證據之被告以外之人在審判外之
    陳述，均未據公訴人及被告三人於言詞辯論終結前聲明異議
    而爭執證據能力，本院審酌該等審判外陳述作成時之情況，
    並無任何外力影響其任意性，且與全案其餘證據所示情節亦
    屬相符，認為適當，故當認有證據能力。
二、得心證之理由：
    訊據被告乙○○、甲○○、丙○○對上開犯罪事實均坦承不
    諱，核與被害人丁○○於警、偵訊之指述內容大致相同，並
    有證人葉俊傑偵訊時之證述可佐，且各與同案其餘被告於警
    、偵訊及本院審理時分別所為之供述內容，均核大略相符，
    此外，尚有案發現場照片及車牌號碼PH-3557自小客車行照
    影本在卷可稽，是被告三人之自白供述與現有事證相符，均
    堪採信。從而，本件事證堪稱明確，被告三人上開犯行，均
    堪認定。
三、論罪科刑部分：
    核被告乙○○、甲○○、丙○○三人所為，均係犯刑法第32
    1條第1項第4款之結夥三人以上竊盜罪。被告三人間就本件
    竊盜犯行有犯意聯絡及行為分擔，為共同正犯。查被告乙○○前因犯竊盜、贓物及搶奪案件，經本院先後以92年度易字
    第2400號、92年度豐簡字第467號及93年度訴字第1939號，
    分別判處有期徒刑7月、4月及9月，嗣定其應執行有期徒刑1
    年6月確定，於94年6月3日因縮短刑期獲准假釋，於94年9月
    5日假釋期滿以執行完畢論；又因犯施用毒品及竊盜案件，
    經本院先後以94年度訴字第3090號、95年度易字第304號、
    95年度訴字第3506號，分別判處有期徒刑11月、1年、1年，
    嗣定其應執行有期徒刑2年7月確定，再經本院以96年度聲減
    字第623號裁定減為有期徒刑5月又15日、6月、6月，應執行
    有期徒刑1年3月又15日確定，甫於96年7月16日執行完畢出
    監；被告甲○○曾因犯施用毒品案件，經本院以92年度易字
    第971號判處有期徒刑8月確定，於93年8月31日執行完畢；
    被告丙○○則因犯竊盜罪，經本院以95年度易字第173號判
    處有期徒刑5月，業於95年10月1日因縮短刑期執行完畢；均
    有臺灣臺中地方法院檢察署刑案資料查註紀錄表及臺灣高等
    法院被告前案紀錄表附卷可稽，被告三人於前案有期徒刑執
    行完畢後五年之內，故意再犯本案有期徒刑以上之罪，均屬
    累犯，各應依刑法第47條第1項之規定加重其刑。爰審酌被
    告三人均正值青壯，身強體健卻不思以正當方式謀生，竟圖
    謀竊取他人財物後變現花用之犯罪動機、目的，而結夥三人
    共同行竊，雖渠等犯罪手段尚稱平和，然所竊取之物為被害
    人丁○○平日代步交通工具及工作與生活上重要物件，被告
    三人恣意竊取並任意棄置部分財物，造成被害人損失非輕，
    且迄本件辯論終結時止，未曾獲得任何賠償，又被告乙○○
    前已有多起竊盜前科，雖均經執行完畢，仍不知惕勵，猶仍
    向其餘被告提議共犯此案，惡性非輕，另渠三人於本案參與
    程度及分工細節有所差異，量刑應有所區別，另被告三人坦
    承犯行之犯後態度良好，暨渠等素行、智識程度及生活狀況
    等一切情狀，分別量處如主文所示之刑。
四、據上論斷，應依刑事訴訟法第299條第1項前段、第284條之1
    ，刑法第28條、第321條第1項第4款、第47條第1項，判決如
    主文。
中    華    民    國    97    年    9     月    26    日
                  刑事第十二庭  法  官  廖慧如
以上正本證明與原本無異
如不服本判決，應於收受送達後10日內向本院提出上訴書狀（應
敘述具體理由並附繕本）。
上訴書狀如未敘述理由，應於上訴期間屆滿後20日內補提理由書
於本院。
                                書記官  張宏清
中    華    民    國    97    年    9     月    26    日
附錄本案論罪科刑法條全文：
中華民國刑法第321條
犯竊盜罪而有左列情形之一者，處6月以上、5年以下有期徒刑：
一、於夜間侵入住宅或有人居住之建築物、船艦或隱匿其內而犯
    之者。
二、毀越門扇、牆垣或其他安全設備而犯之者。
三、攜帶兇器而犯之者。
四、結夥三人以上而犯之者。
五、乘火災、水災或其他災害之際而犯之者。
六、在車站或埠頭而犯之者。
前項之未遂犯罰之。


司法院資訊處製作；財團法人民間司法改革基金會備份。
